# 附注中年初未分配利润其他调整的说明

提问人：Salad酱 时间：2020-02-14 23:09:09
请教陈版主：
1 、企业在上年审计报告调整分录全部入账 13 期的基础上，又调整了一些损益事项，本年度审计报告期初数不能修改，导致期初账面与期初审计报告损益有差，使得试算表期末未审始终不平，将这部分损益放入“其他转入”，试算表平，是否处理正确？
2 、在附注未分配利润本年度调整在“调整年初未分配利润合计数”，但对于此项要说明原因，报告给了如下选择：
1 、由于《企业会计准则》及其相关新规定进行追溯调整，影响年初未分配利润XXX 元。
2 、由于会计政策变更，影响年初未分配利润XXX元。
3 、由于重大会计差错更正，影响年初未分配利润XXX元。
4 、其他调整合计影响期未分配利润XXX元。
个人认为选择填在第 4 项，但是选择“其他”需要做解释说明，请教应该如何表述。

回答人：chenyiwei
首先要考虑“本年度审计报告期初数不能修改”的前提是否合理？如果发生会计政策变更或者重大前期差错更正，则按准则规定是需要追溯调整或者追溯重述前期比较数据的。
如果是非重大差错，则直接更正在发现当期的损益中，不应直接调整年初未分配利润。